臺灣高等法院高雄分院刑事判決　　　　 94年度上訴字第412號
上　訴　人
即　被　告　甲○○
選任辯護人　陳萬呈律師
上列上訴人因違反毒品危害防制條例案件，不服臺灣高雄地方法
院93年度訴字第273 號中華民國94年1 月31日第一審判決（起訴
案號：臺灣高雄地方法院檢察署92年度偵字第22056 號），提起
上訴，本院判決如下：
    主  文
原判決關於販賣第二級毒品及意圖販賣而持有第四級毒品部分，
均撤銷。
甲○○連續販賣第二級毒品，處有期徒刑捌年，扣案之大麻陸包
（合計淨重壹佰壹拾點玖柒公克，空包裝重拾柒點肆貳公克）
、含大麻之手捲香煙貳拾伍支、含大麻殘渣之研磨機壹台、ＭＤ
ＭＡ貳包（分別為驗前淨重陸點壹陸公克，驗後伍點捌玖公克及
驗前淨重壹點伍公克，驗後淨重壹點公克）均沒收銷燬之、濾
嘴壹盒、捲煙紙柒盒、捲煙紙器壹台、電子磅秤壹台、空夾鏈袋
伍包均沒收，販賣毒品所得新台幣肆萬捌仟元沒收，如全部或一
部不能沒收時，以其財產抵償之；又意圖販賣而持有第四級毒品
，處有期徒貳年，扣案之硝甲西泮藥錠（驗前淨重捌拾伍點柒
公克，驗後餘重捌拾伍點零公克）沒收；應執行有期徒刑玖年
拾月，扣案之大麻陸包（合計淨重壹佰壹拾點玖柒公克，空包
裝重拾柒點肆貳公克）、含大麻之手捲香煙貳拾伍支、含大麻殘
渣之研磨機壹台、MDMA貳包（分別為驗前淨重陸點壹陸公克驗後
伍點捌玖公克及驗前淨重壹點伍公克驗後淨重壹點公克）、濾
嘴壹盒、捲煙紙柒盒、捲煙紙器壹台、電子磅秤壹台、空夾鏈袋
伍包、硝甲西泮藥錠（驗前淨重捌拾伍點柒公克驗後餘重捌拾
伍點零公克）均沒收，販賣毒品所得新台幣肆萬捌仟元沒收，
如全部或一部不能沒收時，以其財產抵償之。
    事  實
一、甲○○基於意圖營利而販賣第二級毒品大麻、MDMA（即俗稱
    之搖頭丸）之概括犯意，自民國92年7 月初起至92年10月31
    日止，連續販入第二級毒品大麻、MDMA後，再至位於高雄市
    苓雅區○○路、青年路口之「N0.6PUB 」及高雄市○○區○
    ○路、仁愛街口之「911PUB」內，連續出售第二級毒品大麻
    、MDMA予不特定之人，先後販賣第二級毒品共獲利約新台幣
    （下同）48,000元；復因不詳之原因於此一時段之不詳之時
    刻、地點取得第四級毒品硝甲西泮藥錠470 顆（驗前淨重
    85.73 公克，驗後淨重85.03 公克）後，竟基於販賣之意圖
    而持有之。嗣經高雄市政府警察局刑事警察大隊查知上情後
    ，於92年10月31日下午7 時30分許持搜索票至高雄市三民區
    ○○○街13號5 樓（被告女友曹郁筑住處）執行搜索而當場
    查獲，並扣得甲○○所有之大麻6 包（合計淨重113.79公克
    ，空包裝重17.42 公克）、含大麻之手捲香煙25支、含大麻
    殘渣之研磨機1 台、MDMA 2包（分別為驗前淨重6.16公克驗
    後5.89公克及驗前淨重1.5 公克驗後淨重1.3 公克）、濾嘴
    1 盒、捲煙紙7 盒、捲煙紙器1 只、電子磅秤1 台、空夾鏈
    袋5 包、並在車牌號碼4737-GP 自用小客車（甲○○之女友
    曹郁筑所有）內取出上開硝甲西泮藥錠470 顆（驗前淨重
    85.73 公克，驗後淨重85.03 公克）。
二、案經高雄市政府警察局移送台灣高雄地方院檢察署檢察官偵
    查起訴。
    理  由
一、訊據上訴人即被告甲○○對警方於92年10月31日下午7 時30
    分在高雄市三民區○○○街13號5 樓曹郁筑住處，查獲其所
    有之大麻6 包（合計淨重113.79公克、空包裝重17.42 公克
    ）、含大麻之手捲香煙25支、含大麻殘渣之研磨機1 台、
    MDMA 2包（分別為驗前淨重6.16公克驗後5.89公克及驗前淨
    重1.5 公克驗後淨重1.3 公克）、濾嘴1 盒、捲煙紙7 盒、
    捲煙紙器1 只、電子磅秤1 台、空夾鏈袋5 包及硝甲西泮藥
    錠470 顆（驗前淨重85.73 公克，驗後餘重85.03 公克）等
    情，均直承不諱，惟否認販賣第二級毒品大麻、MDMA及意圖
    販賣而持有第四級毒品硝甲西泮之犯行，辯稱「上開查獲之
    毒品係供自已施用，並非作為販賣之用，是我向綽號『阿寶
    』的人買的，我是在搖頭店即PUB 認識『阿寶』。我常到搖
    頭店（即911PUB、N0.6PUB）玩 ，有人要向我買搖頭丸，我
    說我沒有，我介紹我所不認識不詳姓名的人，自己去廁所找
    藥頭 (販毒者)。 而被查獲之硝甲西泮藥錠470 顆係我在被
    查獲前3 、4 天晚上至高雄市○○路911PUB時，遇警察臨檢
    ，見有人丟到垃圾桶內，待警方離開之後，我就過去撿回來
    」云云。
二、經查:
  (一)本件被告於警訊時供稱「被警方查扣之搖頭丸及大麻煙捲是
    準備販賣給PUB 裡面的搖頭族 (舞客)， 另濾嘴1 盒、捲煙
    紙7 盒、捲煙紙器1 台、膠水1 瓶、研磨機1 台及剪刀1 把
    是我製造大麻煙捲之工具，另電子磅秤、空夾鏈袋是秤重及
    分裝大麻所用」，「我於92年7 月初開始販賣大麻，搖頭丸
    是最近開始販賣」，「大麻每包（29.5公克裝）進價3,000
    元可分裝成150 支大麻煙捲，每支50元賣出，搖頭丸每顆進
    價150 元賣出500 元」，「我每週前往PUB 販賣毒品3 天，
    都是週3 、週5 、週6 前往販賣」等語（見警卷第1- 4頁）
    ，復於偵查中供稱「（毒品）已製造好一點點，是做大麻，
    做好後要拿到搖頭店賣」，「（一根大麻煙）賣50 元 」（
    見偵查卷第18頁），「我只有每星期3 、5 、6 去N0.6PUB
    賣毒品」（見偵查卷第35頁），「因為我不知道要作何工作
    ，故販賣毒品」等語（見偵查卷第44頁），於92年11 月1日
    檢察官聲請羈押，法院為之訊問時，被告亦向法官自白: 「
    查扣之毒品皆我所有，買來販賣，因找不到工作，故從事此
    行業，剛買回來，打算拿去PUB 販賣」（見原審92年度聲羈
    字第667 號卷第4 、5 頁）。按傳聞證據，原則上先予排除
    ，惟若當事人於審判程序中表明同意該等傳聞證據可作為證
    據；基於尊重當事人對傳聞證據之處分權，及證據資料愈豐
    富，愈有助於真實發見之理念，且強化言詞辯論主義，使訴
    訟程序得以順暢進行，此項傳聞證據即具有證據能力。本件
    被告及選任辯護人於本院審理中，已明示警詢、偵查筆錄、
    聲押筆錄及搜索票、搜索扣押筆錄、搜索扣押目錄、照片、
    鑑定書（含尿液），均同意有證據能力，選任辯護人亦對於
    檢察官所提出之全部證據均同意有證據能力。按被告之自白
    ，非出於強暴、脅迫、利誘、詐欺、疲勞訊問、違法羈押或
    其他不當方法，且與事實相符者，得為證據，刑事訴訟法第
    156 第1 項定有明文。亦即被告之自白係出於自由意思，且
    與事實相符者，即有證據能力，被告於警詢及檢察官偵查中
    ，及聲押筆錄之自白係出於自由意志，自得採為本件判決之
    基礎。經核被告迭次自白所供述之內容尚屬一致，且與事實
    相符，均堪採信。
  (二)又本件經警方於被告住處扣得其所有之煙草6 包經送檢驗結
    果確係大麻（合計淨重113.79公克、空包裝重17.42 公克）
    有法務部調查局92年12月30日調科壹字第220016345 號檢驗
    通知書在卷可證（見偵查卷第14頁），又扣案之藥錠，其中
    470 顆粉紅色藥錠係屬硝甲西泮（驗前淨重85.73 公克，驗
    後餘重85.03 公克），及磚紅色藥錠及藍色藥錠係屬MDMA
    （分別為驗前淨重6.16公克驗後淨重5.89公克及驗前淨重
    1.5 公克驗後淨重1.3 公克），亦有內政部警政署刑事警察
    局92年12月23日刑鑑字第09202133119 號鑑驗通知書附卷可
    稽，上開物品數量非小，應非係供被告本身施用，又扣案之
    手捲香煙25支、及研磨機1 台均送檢驗均有大麻之陽性反應
    ，有高雄醫學大學附設中和紀念醫院0000-000、0000-000
    號檢驗報告在卷足憑（見原審卷第190-193 頁）。按刑事訴
    訟法第159 條之4 規定: 「除前三條之情形外，下列文書亦
    得為證據：一除顯有不可信之情況外，公務員職務上製作之
    紀錄文書、證明文書。二除顯有不可信之情況外，從事業務
    之人於業務上或通常業務過程所須製作之紀錄文書、證明文
    書。三除前二款之情形外，其他於可信之特別情況下所製作
    之文書。」，本件上揭依法定程序所為之搜索，該搜索程序
    之搜索票、搜索扣押筆錄、搜索扣押目錄、照片及鑑定書均
    符合上揭文書之要件，經查亦無顯不可信之情況，且有其他
    於可信之特別情況，上開文書應具有證據能力。益證被告確
    有購入大麻後分裝成手捲香煙售出之行為，此外復有供製造
    及分裝大麻香煙用之濾嘴1 盒、捲煙紙7 盒、捲煙紙器1只
    、電子磅秤1 台、空夾鏈袋5 包扣案可憑，被告上開所辯未
    販賣第二級毒品大麻及MDMA顯係卸責之詞；又被告被查獲之
    硝甲西泮藥錠共計470 顆，數量非少，如係有人於警方臨檢
    時丟棄於現場垃圾桶內，應會為警方所查獲，縱未為警方查
    獲，則丟棄之人亦必在警方離去後即將之取回，豈有任由被
    告取之之理，被告供稱上開硝甲西泮係其拾獲實與常情不合
    ，此部分，雖無證據證明係被告基於營利之意思而販入，惟
    參之被告坦承被查獲前半年車禍後即失業並無工作，其用現
    金卡借錢購買毒品，則自無一次購買此大量之硝甲西泮藥錠
    放置家中等待施用之理，且被告將此470 顆之硝甲西泮放置
    於車上，復佐以被告又經常出入PUB 出售第二級毒品大麻及
    MDMA予不特定之人，業如上述，可見被告上開470 顆硝甲西
    泮應其持有並係俟機準備出售之用，被告上開所辯並未要販
    賣上開硝甲西泮藥錠云云，顯係卸責之詞，不足採信；從而
    ，本件罪證明確，被告上開販賣第二級毒品及意圖販賣而持
    有第四級毒品之犯行均堪以認定。
三、按大麻、MDMA係屬毒品危害防制條例第2 條第2 項第2 款所
    稱之第二級毒品，硝甲西泮係屬毒品危害防制條例第2 條第
    2 項第4 款所稱之第四級毒品，依法均不得販賣亦不得意圖
    販賣而持有之。核被告所為，係犯毒品危害防制條例第4 條
    第2 項之販賣第二級毒品罪及第5 條第4 項之意圖販賣而持
    有第四級毒品罪。公訴人認被告持有上開硝甲西泮部分，係
    犯販賣第四級毒品之罪，尚有未洽，惟社會基本事實同一，
    自應由法院變更起訴法條審理之。被告先後多次販賣第二級
    毒品之犯行，時間緊接，手法相同，觸犯犯罪構成要件相同
    之罪名，顯係基於概括之犯意反覆為之，爰依連續犯之規定
    論以一罪，並加重其刑。又被告所犯上開2 罪間，犯意各別
    ，行為互異，應予分論併罰。
四、原審就此部分為科刑之判決，固非無見，惟(一)原判決疏未論
    敘對被告科刑及審酌之一切情狀，自有未合。(二)毒品危害防
    制條例第19條第1 項規定「犯第4 條至第9 條、第12條、第
    13條至第14條第1 項、第2 項之罪者，其供犯罪所用.....
    均沒收之」，是故犯毒品危害防制條例第5 條第4 項之意圖
    販賣而持有第四級毒品罪，供犯罪所用之財物即毒品，仍應
    依此一規定沒收之，原判決對於被告所犯毒品危害防制條例
    第5 條第4 項之意圖販賣而持有第四級毒品罪，所查扣之硝
    甲西泮藥錠依刑法第38條第1 項第1 款之規定宣告沒收，亦
    有未合。被告此部分上訴意旨仍執陳詞，否認犯罪，指摘原
    判決不當，雖無可取，但原判決此部分既有如上所述可議之
    處，即屬無可維持，此部分應由本院撤銷改判，爰審酌被告
    甲○○販賣毒品及意圖販賣而持有毒品，被查獲之毒品及工
    具不少，獲案之初自白犯罪，審判中飾詞狡辯之態度等一切
    情狀，分別量處如主文所示之刑。裁判確定前犯數罪，依法
    定其應執行之刑。扣案之大麻6 包（合計淨重113.79公克、
    空包裝重17.42 公克）、MDMA 2包（分別為驗前淨重6.16公
    克驗後5.89公克及驗前淨重1.5 公克驗後淨重1.3 公克）為
    第二級毒品，含大麻之手捲香煙25支、含大麻殘渣之研磨機
    1 台，其上之大麻殘渣難以完全剝離，應整體視為第二級毒
    品大麻，均應依毒品危害防制條例第18條第1 項前段之規定
    沒收銷燬之。硝甲西泮藥錠（驗前淨重85.73 公克，驗後餘
    重85.03 公克）係犯毒品危害防制條例第5 條第4 項之意圖
    販賣而持有第四級毒品罪，供犯罪所用之財物，依毒品危害
    防制條例第19條第1 項前段規定沒收之。至本件鑑驗耗損之
    毒品已不存在，自無須再宣告沒收銷燬之。另濾嘴1 盒、捲
    煙紙7 盒、捲紙煙器1 只、電子磅秤1台 、空夾鏈袋5 包，
    為被告所有，作為分裝、製造大麻捲煙之用，為供本件販賣
    第二級毒品犯罪所用之物，亦應依毒品危害防制條例第19條
    第1 項之前段之規定宣告沒收。販賣毒品所得48,000元沒收
    ，如全部或一部不能沒收時，以其財產抵償。另扣案之大麻
    煙斗1 支、煙斗過濾網2 片，屬施用大麻之用，應與本件販
    賣大麻之犯罪行為無關，計算機1 台、行動電話1 支、現金
    25,000元無法證明與本件販賣毒品之犯行有關，且非違禁物
    ，均不予宣告沒收；另扣案之剪刀1 把、膠水1 瓶被告雖於
    警訊時供稱為製造分裝大麻煙，然其於原審法院審理中改稱
    捲煙紙本身有黏性，如用膠水捲煙紙會溼掉，捲煙紙買來時
    已裁好，不須用剪刀，且膠水及剪刀亦非其所有等語，按膠
    水、剪刀均為一般之工具，難認與本件犯罪有何關聯，亦不
    影響本件犯罪事實之認定，被告應無虛詞脫避之必要，其於
    原審法院審理中所言應可採信，則上開剪刀1 把及膠水1 瓶
    既非被告所有及供本件犯罪之用，亦非違禁物，自無庸宣告
    沒收，併此敘明。
五、公訴意旨另認被告甲○○有販賣第二級毒品MDMA予簡清隆之
    犯行，惟此部分業據被告於審理中否認，且公訴人認被告有
    販賣MDMA予簡清隆，係以被告於警訊時供述稱簡清隆曾向其
    購買3 次搖頭丸為其論據（見警卷第4 頁），惟該部分之供
    述，經原審法院勘驗錄音帶之內容顯示警訊時警方問：「簡
    清隆向你購買幾次毒品？」，被告答：「我給他介紹的我沒
    有賣他」（台語），警方復問：「他拜託你買幾次？」，被
    告答：「他沒有拜託我買，是我跟他介紹他去找誰買」（台
    語）（見原審卷第148 頁），顯見被並未在警訊中供述曾賣
    搖頭丸予簡清隆，又證人簡清隆於原審法院審理中亦到庭證
    述稱，其所施用之搖頭丸係在9 月至10月間向綽號「全仔」
    之人所購買，被告只有介紹去何處買並未賣搖頭丸予其施用
    等語（見原審卷第167 、169 頁）；此外復查無其他積極證
    據，足認被告有如公訴人所指之販賣第二級毒品MDMA予簡清
    隆之犯行，此部分之犯罪事實尚屬無法證明，惟因公訴人認
    此部分與上開被告販賣第二級毒品予不特定人有罪部分，有
    連續犯之裁判上一罪之關係，爰不另為無罪之諭知，附此敘
    明。
六、被告另被訴販賣第三級毒品部分，已經原審判決無罪確定，
    不另論列，附此敘明。
據上論斷，應依刑事訴訟法第369 條第1 項前段、第364 條、第
299 條第1 項前段、第300 條，毒品危害防制條例第4 條第2 項
、第5 條第4 項、第18條第1 項前段，第19條第1 項前段，刑法
第11條、第56條、第51條第5 款，判決如主文。
本案經檢察官邱榮藏到庭執行職務。
中　　華　　民　　國　　94　　年　　5 　　月　　31　　日
                  刑事第二庭    審判長法  官  林正雄
                                      法  官  黃壽燕
                                      法  官  陳啟造
以上正本證明與原本無異。
如不服本判決應於收受本判決後10日內向本院提出上訴書狀，其
未敘述上訴理由者，並得於提起上訴後10日內向本院補提理由書
狀（均須按他造當事人之人數附繕本）「切勿逕送上級法院」。
中　　華　　民　　國　　94　　年　　6 　　月　　 1　　日
　　　　　　　　　　　　　　　　　　　書記官  黃琳群
附錄本判決論罪科刑法條：
毒品危害防制條例第4 條第2 項。
製造、運輸、販賣第二級毒品者，處無期徒刑或7 年以上有期徒
刑，得併科新臺幣7 百萬元以下罰金。
毒品危害防制條例第5條第4 項
意圖販賣而持有第四級毒品或專供製造、施用毒品之器具者，處
 1 年以上7 年以下有期徒刑，得併科新臺幣1 百萬元以下罰金
 。
